【裁判字號】    92,交易,25
【裁判日期】    920606
【裁判案由】    過失致死等
【裁判全文】
臺灣臺東地方法院刑事判決                          九十二年度交易字第二五號
    公  訴  人  臺灣臺東地方法院檢察署檢察官
    被      告  丙○○
右列被告因過失致死等案件，經檢察官提起公訴（九十二年度偵字第八六八號），本
院判決如左：
    主  文
丙○○服用酒類，不能安全駕駛動力交通工具而駕駛，處有期徒刑伍月；又因過失致
人於死，處有期徒刑壹年貳月，應執行有期徒刑壹年陸月。
    事  實
一、丙○○於民國九十一年十二月二十一日下午五時三十分許，在臺東縣臺東市○○
    ○路與山西路，即臺東農工附近，與友人飲用啤酒、高梁酒等酒類至下午七時許
    ，呼氣酒精濃度高達每公升一‧三七毫克，其酒後之操控與注意能力減低，不能
    即時對車前情況做出適當反應，顯已不能安全駕駛動力交通工具，猶駕駛車號九
    Ｍ─○二四○號自小客車，沿同市○○路由北往南方向行駛，欲返回其臺東縣卑
    南鄉○○村○○○街一六二號之住處。嗣於當晚七時五十分許，在行經同路六段
    二六三號前時，本應注意車前狀況，並隨時採取必要之安全措施，而依當時天候
    雖雨天，惟路面無缺陷、障礙物之情形觀之，並無不能注意之情事，卻因酒醉而
    疏未注意車前情況，復未保持安全距離，亦未因雨霧視線不清，減速慢行，作隨
    時停車之準備，自後追撞行駛在同向內側快車道上，由徐金莖所騎乘，附載曾金
    美、徐惠雯之車號ＰＵＸ─八六五號重型機車，致徐金莖及曾金美、徐惠雯三人
    ，均因顱內出血，送醫急救後不治死亡。
二、案經臺灣臺東地方法院檢察署檢察官相驗後自動檢舉偵查起訴。
    理  由
一、右揭事實，業據被告丙○○坦承不諱，核與證人黃順德、甲○○所述相符，並有
    道路交通事故調查報告表、舉發違反道路交通管理事件通知單、現場圖、酒測濃
    度測試值、觀察紀錄表、現場照片二十二幀、臺灣臺東地方法院檢察署勘驗筆錄
    、相驗屍體證明書、驗斷書、馬偕醫院臺東分院函覆之急救報告在卷可稽。按「
    因雨霧視線不清時，應減速慢行，作隨時停車之準備。」、「車輛行駛時，駕駛
    人應注意車前狀況，並隨時採取必要之安全措施。」、「汽車駕駛人飲用酒類或
    其他類似物後，其吐氣所含酒精濃度超過每公升○‧二五毫克不得駕車。」道路
    交通安全規則第九十三條第一項第三款、第九十四條第三項及第一百十四條第二
    款分別定有明文，被告本應注意上開規定，且當時天候雨、夜間無照明、路面濕
    滑、無缺陷及障礙物、視距良好，有臺東縣警察局製作之道路交通事故調查報告
    表在卷可參，亦非不能注意，竟疏於注意前方有被害人徐金莖騎乘之機車，其具
    有過失甚明，此經臺灣省花東區車輛行車事故鑑定委員會鑑定結果，亦同此認定
    ，有該會出具之鑑定意見書附卷可稽。而被害人三人確因本件車禍致顱內出血不
    治死亡，亦經臺灣臺東地方法院檢察署檢察官督同檢驗員相驗屬實，有前開勘驗
    筆錄一份及相驗屍體證明書、驗斷書各三份附卷可考，是被告之過失行為與被害
    人三人因本件車禍死亡間，有相當因果關係。本件事證明確，被告犯行堪予認定
    。
二核被告所為，係犯刑法第一百八十五條之三之公共危險罪及同法第二百七十六條
    第一項之過失致死罪。被告一過失行為同時致被害人徐金莖等三人死亡之結果，
    為想像競合犯，應依刑法第五十五條之規定，從一重處斷。其所犯上開二罪之間
    ，行為互殊、犯意各別，應分論併罰。又按「汽車駕駛人，無駕駛執照駕車、酒
    醉駕車、吸食毒品或迷幻藥駕車、行駛人行道或行經行人穿越道不依規定讓行人
    優先通行，因而致人受傷或死亡，依法應負刑事責任者，加重其刑至二分之一。
    」道路交通管理處罰條例第八十六條第一項定有明文，本件被告發生前開車禍時
    ，係因服用酒類而處於不能安全駕駛動力交通工具之狀態，已如前述，則被告所
    犯過失致死罪部分，自應依此規定加重其刑。至被害人徐金莖雖行駛於快車道，
    有不在規定車道行駛之違反交通法規行為，惟本件全然係肇因於被告酒醉後駕車
    ，未注意車前狀況，減速慢行，作隨時停車之準備所致，與被害人徐金莖違反交
    通法規之行為，並無何因果關係，前開臺灣省花東區車輛行車事故鑑定委員會鑑
    定結果，亦同此認定。而被告既有違反道路交通安全規則之重大疏失，顯非在快
    車道上依規定駕車行駛，要無援引道路交通管理處罰條例第八十六條第二項減輕
    其刑之適用，應併予敘明。爰審酌被告呼氣中之酒精濃度甚高、酒後已毫無安全
    駕駛動力交通工具之能力猶執意駕駛、罔顧他人生命安危、過失程度重大、致生
    被害人三人死亡之重大後果、及其犯後尚能坦承犯行、已與被害人家屬達成和解
    等情，分別量處如主文所示之刑，並定其應執行之刑。
據上論斷，應依刑事訴訟法第二百九十九條第一項前段，刑法第一百八十五條之三、
第二百七十六條第一項、第五十五條、第五十一條第五款，道路交通管理處罰條例第
八十六條第一項，罰金罰鍰提高標準條例第一條前段，判決如主文。
本案經檢察官乙○○到庭執行職務
中      華      民      國      九十二      年      六      月    六    日
                                  臺灣臺東地方法院刑事庭
                                      審判長法  官  楊力進
                                            法  官  陳弘能
                                            法  官  范乃中
右正本證明與原本無異。
如不服本判決，應於判決送達後十日內向本院提出上訴狀。（須附繕本）
「切勿逕送上級法院」
告訴人或被害人如對於本判決不服者，應具備理由請求檢察官上訴，其上訴期間之計
算係以檢察官收受判決正本之日期為準。
                                            書記官  陳俊德
中      華      民      國      九十二      年      六      月    六    日
附記
中華民國刑法第一百八十五條之三
服用毒品、麻醉藥品、酒類或其他相類之物，不能安全駕駛動力交通工具
而駕駛者，處一年以下有期徒刑、拘役或三萬元以下罰金。
中華民國刑法第二百七十六條第一項
 (過失致死罪)
因過失致人於死者，處二年以下有期徒刑、拘役或二千元以下罰金。


司法院資訊處製作；財團法人民間司法改革基金會備份。
